【裁判字號】    99,上更(一),55
【裁判日期】    990519
【裁判案由】    賭博
【裁判全文】
臺灣高等法院刑事判決             99年度上更(一)字第55號
上  訴  人  臺灣臺北地方法院檢察署檢察官
上  訴  人
即  被  告  戊○○
            乙○○
            丙○○
上二人共同
選任辯護人  許惠君律師
            范民珠律師
上  訴  人
即  被  告  甲○○
            丁○○
上列上訴人等因賭博案件，不服臺灣臺北地方法院96年度易字第
984號，中華民國96年7月23日第一審判決（起訴案號：臺灣臺北
地方法院檢察署95年度偵字第25649號），提起上訴，經判決後
，由最高法院發回更審，本院判決如下：
    主  文
原判決關於戊○○、乙○○、丙○○、甲○○、丁○○部分撤銷
。
戊○○、乙○○、丙○○共同意圖營利聚眾賭博，各處有期徒刑
壹年壹月，均減為有期徒刑陸月又拾伍日。扣案如附表二所示之
物，沒收。
甲○○、丁○○共同意圖營利聚眾賭博，各處有期徒刑壹年，均
減為有期徒刑陸月，如易科罰金，以銀元佰元即新台幣玖佰元
折算壹日。扣案如附表二所示之物，沒收。
    事  實
一、乙○○為立富國際資訊有限公司（下稱立富公司）之負責人
    ，該公司實際業務則由許寶銓（已死亡，經最高法院為不受
    理判決）操控。而丙○○為立富公司之總經理、戊○○實際
    為副總經理、甲○○為業務主管，丁○○則為許寶銓之特別
    助理。乙○○、許寶銓、丙○○、戊○○、甲○○、丁○○
    基於共同犯意，意圖營利，由乙○○於民國94年1月31日與
    國泰人壽保險股份有限公司（下稱國壽保險）簽訂租賃契約
    ，承租臺北市○○路192號7樓辦公室作為立富公司之營業處
    所，並由總經理丙○○擔任租賃契約之保證人。94年4月28
    日立富公司負責人乙○○、總經理丙○○與紅陽科技股份有
    限公司（下稱紅陽公司）簽訂全方位金流服務合約書，由紅
    陽公司提供線上代收代付之信用卡刷卡服務，作為賭客支付
    賭資之工具，紅陽公司扣除手續費用之後，將款項匯入立富
    公司在合作金庫銀行五洲分行所開立之0000000000000號帳
    戶。許寶銓另請不知情之陳信旭提供合作金庫銀行股份有限
    公司（下稱合庫）灣內分行所開設之0000000000000號帳戶
    ，不知情之王正喜，提供其在合庫灣內分行所開設之000000
    0000000號帳戶，作為賭客匯入賭資之用。繼之即分由負責
    人乙○○、副總經理戊○○在臺北地區招攬賭客並接單，戊○○另外再提供其在日盛國際商業銀行松江分行所開設之00
    000000000000號帳戶，作為賭客匯入賭資之用。許寶銓與特
    別助理丁○○則負責在臺中地區招攬賭客並接單；高雄地區
    則由總經理丙○○與業務主管甲○○負責招攬，收受賭客下
    單於賭客簽注後，業務主管甲○○彙整並計算輸贏。其間副
    總經理戊○○等人招攬陳金龍、陳曉慧、王志浩、溫庭艷等
    賭客下注賭博。其賭博方式乃以買賣台股指數期貨為名義，
    惟實際上並未下單至期貨市場，而係以買空賣空之方式，將
    賭客所下之買單轉與姓名年籍不詳之成年上手對賭，或自行
    與賭客對賭，以每口新臺幣（下同）200元為單位下單交易
    ，依簽注買入時之台股指數為基準指數賭漲或賭跌，以賣出
    時之指數與基準指數相比較決定輸贏，再以差距之點數乘以
    口數及每口200元決定輸贏之金額。以前開帳戶作為收取及
    交付輸贏差額之用。此外，每筆交易無論輸贏，賭客均需繳
    交每口400元至600元不等之手續費。至94年10月間立富公司
    結束營業，並終止承租辦公處所。惟因周建宏前至立富公司
    應徵，察覺該公司經營內容有異狀而提出檢舉，經法務部調
    查局北部地區機動工作組於95年9月20日至戊○○臺北市中
    山區○○○路○段74號3樓之2住處實施搜索，並扣得如附表
    二所示之物品後，因而循線查獲。
二、案經法務部調查局北部地區機動工作組報請臺灣台北地方法
    院檢察署檢察官偵查起訴。
    理  由
一、證據能力部分：
（一）證人陳金龍、陳曉慧（原名陳世芬）、王志浩、溫庭艷於
      95年12月15日、96年1月4日、陳信旭於95年12月15日偵查
      中作證時依法具結並無不可信之情況，且於原審及本院給
      予被告行使對質結問權利時，並未聲請調查，乃自願捨棄
      ，則依刑事訴訟法第158條之3、第159條之1規定認有證據
      能力。證人劉宇田、周建宏、王正喜、陳信旭、陳金龍、
      陳曉慧（原名陳世芬）、王志浩、溫庭艷於警詢之陳述，
      被告不爭執其證據能力（見原審卷第47頁反面），且於原
      審及本院給予被告行使對質詰問權利時，並未聲請調查，
      乃自願捨棄，依刑事訴訟法第159條之5規定，視為已有將
      該等傳聞證據採為證據之同意。本院審酌其等證言作成之
      情況，查無違法取證之情形，認應係出於其自由意志，具
      有可信性，並無不適宜作為證據之情形，認具有證據能力
      。
（二）按被告之自白，非出於強暴、脅迫、利誘、詐欺、疲勞訊
      問、違法羈押或其他不正之方法，且與事實相符者，得為
      證據。被告或共犯之自白，不得作為有罪判決之唯一證據
      ，仍應調查其他必要之證據，以察其是否與事實相符。刑
      法第156條定有明文。被告戊○○於原審法院中已認罪，
      坦承檢察官起訴之犯行。雖其以被告身分陳述，未以證人
      身分具結，惟其餘同案被告於原審全部認罪，自白犯行，
      不請求以證人身分互相詰問，承認其他被告陳述有證據能
      力。其於上訴本院在上訴審時，仍不爭執其證據能力，亦
      未要求以證人身分詰問。至上訴更（一）審，始翻異以前
      之主張陳述，聲請未到庭之被告戊○○以證人身分作證。
      經本院傳喚拘提無著，有傳票回證及拘票在卷可查。被告
      戊○○於原審及本院上訴審判中向法官所為之陳述，自有
      證據能力。
二、實體部分：
（一）被告戊○○於本院更（一）審審理中未到庭陳述，其提起
      上訴否認有賭博之犯行，辯稱僅單純為客戶介紹精誠軟體
      並解說使用方法，不知公司是從事期貨買賣，個人在日盛
      國際商銀開立之帳戶僅供個人使用，與立富公司無關云云
      。其他被告張仁育、丙○○、甲○○、丁○○亦均否認有
      參與賭博之犯行。被告乙○○辯稱僅為人頭董事長，只負
      責幫客戶安裝精誠軟體及電腦維修的工程師，其餘事情均
      不知情云云。被告丙○○辯稱未任職立富公司，僅介紹姪
      子乙○○給許寶銓去公司裝電腦，為了讓其有工作，才讓
      他登記為負責人云云。被告甲○○、丁○○均辯稱：僅受
      僱於許寶銓，並不知係賭博行為，且不認識丙○○等人云
      云。
（二）然查：
    1.上開犯罪事實，迭據被告許寶銓於死亡前及被告戊○○、
      乙○○、丙○○、甲○○、丁○○原審法院審理中自白犯
      行（見原審卷第26頁背面、第29頁背面、第47頁背面）。
      許寶銓死亡前及戊○○、乙○○、甲○○、丁○○仍於上
      訴後，本院96年12月28日、丙○○仍於上訴後，本院97年
      1月4日審理期日，對於檢察官起訴之事實，均已坦承確有
      任職立富公司，分由戊○○與乙○○在臺北地區、許寶銓
      與丁○○在臺中地區、丙○○與甲○○在高雄招攬客戶並
      接單，接手客戶以買賣臺股指數期貨為名義，以每口200
      元為單位下單交易，每口400至600元不等之手續費，依買
      入與賣出之臺股指數為基準，由客戶買漲或買跌，再以客
      戶下單買賣之差距點數乘以口數及每口200元，決定輸贏
      金額，而實際並未下單至期貨市場，係以買空賣空方式，
      將客戶下單轉知某真實姓名、年籍不詳之成年上手對作，
      或自行與客戶對作等犯罪事實（見本院上易字卷第84頁、
      第105頁）。相互所述之情節，均相符合。
    2.被告上開自白，復與證人即客戶陳金龍、陳曉慧（原名陳
      世芬）、王志浩、溫庭艷於警偵時之證言、紅揚公司董事
      長劉宇田、告發人周建宏、帳戶出借人陳信旭、王正喜於
      警詢時之證言相符（見法務部調查局卷《下稱調查卷》（
      第39頁至第41頁、第43頁背面、第44頁、第45頁、第46頁
      、第54、第55頁、第62頁、第78頁背面、第79頁、第82頁
      背面、第83頁、第86頁、第87頁、偵字第25649號偵查卷
      第21頁至第25頁）。
    3.本件並有立富公司置於104公司資訊中心之簡介、國泰十
      宅松江大樓租賃契約書、國泰壽人保險股份有限公司95年
      5月23日國壽字第95050364號函附立富公司於臺北市○○
      路192號7樓之租賃契約、解約影本及代表人資料、合作金
      庫商業銀行五洲分行95年5月24日合金洲字第0950003032
      號函附立富公司交易明細資料、日盛商業銀行松江作業95
      年6月13日日銀字第0952000009060號函附戊○○開戶資料
      暨交易明細、合作金庫商業銀行灣內分行95年10月16日合
      金灣存字第0950006512號函附王正喜、陳信旭開戶基本資
      料與交易明細表各1份在卷可稽（見調查卷第88頁至第101
      頁、第106頁至第117頁、第123頁至第180頁）及扣案如附
      表二所示之物品可核。
    4.被告戊○○於警詢中即已自承，其擔任立富公司副總經理
      ，負責介紹地下期貨客戶，立富公司有經營地下期貨操作
      ，客戶虧損金額將會由業務小姐通知匯入王正喜、陳信旭
      之帳號內，而立富公司五州分行之帳戶其中一個用途是作
      為信用卡線上代刷公司即紅陽公司將客戶賠錢刷卡之金額
      過水之用等語（見調查卷第4頁背面至第6頁背面）。且證
      人陳金龍、陳曉慧（原名陳世芬）亦均證稱其虧損金額係
      匯至被告戊○○或立富公司帳戶（見調查卷第43頁、第44
      頁、第54頁背面、偵字第25649號偵查卷第22頁）。對照
      戊○○於日盛商銀松山分行帳戶內之交易明細表，確有將
      立富公司轉入之款項轉存入陳信旭於合庫內灣分行，或由
      王正喜於合庫內灣分行之帳戶內款項轉存入戊○○帳戶之
      紀錄（見調查卷第111頁、第115頁、第151頁、第157頁）
      ，顯見被告戊○○帳戶確有供立富公司客戶下單資金出入
      使用，且與立富公司、王正喜、陳信旭之帳戶相互往來。
      另被告乙○○代表立富公司出面與紅陽公司簽訂申請線上
      刷卡代收代付契約書，並為客戶調整設定精誠股票看盤軟
      體，至合庫開戶作為公司進出帳使用，亦為其自承在卷，
      復有其簽名之合約書可核（見調查卷第14頁、第15頁、第
      17頁、第20頁、偵字第25619卷第53頁、本院上易卷第104
      頁背面）。則其既熟悉期貨軟體，又於立富公司任職，焉
      有不知立富公司究從事何業之理？而被告丙○○則坦承替
      立富公司向國泰人壽公司承租辦公室並簽訂租賃契約（見
      調查卷第31頁），觀契約上，其係擔任保證人，果被告丙○○與立富公司毫無干係，何以願出面為立富公司承租辦
      公處所且擔任保證人。至證人王正喜、陳信旭之前述銀行
      帳戶，雖分別提供予柯文泰、綽號「許董」（陳信旭指認
      非被告許寶銓），然對於柯文泰、「許董」之年籍資料均
      無法提供調查（見本院上訴卷第102頁、偵字第25649卷第
      21頁）。況被告戊○○坦承客戶確將虧損金額匯入王正喜
      、陳信旭帳戶，其亦將客戶線上刷卡金額扣除紅陽公司手
      續費匯入立富公司合作金庫銀行五州分行帳戶內餘額，再
      轉匯王正喜與陳信旭帳戶，均記載於立富公司現金帳戶中
      （見調查卷第5頁背面至第7頁）。參酌卷附王正喜與陳信
      旭帳戶交易明細，與扣案立富公司現金帳冊，王正喜、陳
      信旭之帳戶確有提供予立富公司作為客戶匯款之用。
    5.按共同正犯應就犯罪之全部事實負責，非僅就自己實施之
      行為負責任，就其他共犯實施之行為，亦應負共同責任。
      本件由已死亡之許寶銓總籌操縱，成立立富公司，以經營
      期貨對賭方式犯罪，雖被告各分擔一部行為，仍應負共同
      責任。不以各被告均熟識為必要。至被告丙○○另辯稱其
      另成立經營其他公司，工作繁忙，無時間參與立富公司業
      務云云。然本件以期貨指數賭博之行為，並不以有無其他
      工作而得免責，並不影響本件之犯行。
（三）綜上所述，被告等所辯，均係翻異卸責之詞，不足採信。
      渠等罪證明確，犯行洵堪認定，應予依法論科。
三、法律之適用及撤銷改判暨量刑之理由：
（一）按被告行為後，刑法業於94年2月2日修正公布，自95年7
      月1日生效施行，被告於行為後法律有變更，於新舊法之
      比較適用，自應依刑法第2條第1項「行為後法律有變更者
      ，適用行為時之法律。但行為後之法律有利於行為人者，
      適用最有利於行為人之法律。」之規定，依從舊從輕原則
      適用法律；且比較時，應就罪刑有關之共犯、未遂犯、想
      像競合犯、牽連犯、連續犯、結合犯，以及累犯加重、自
      首減輕暨其他法定加減原因（如身分加減）與加減例等一
      切情形，綜其全部罪刑之結果而為比較（參看最高法院95
      年5月23日95年度第8次刑庭會議決議）。新修正之刑法第
      28條雖將舊法之「實施」修正為「實行」。其中「實施」
      一語，涵蓋陰謀、預備、著手及實行之概念在內，其範圍
      較廣；而「實行」則著重於直接從事構成犯罪事實之行為
      ，其範圍較狹；二者之意義及範圍固有不同，但對本案被
      告張家富、乙○○、丙○○、甲○○、丁○○等5人共同
      意圖營利聚眾賭博之犯行，既屬實行犯罪行為之正犯，則
      適用修正施行後之刑法第28條規定論擬，並無不利於被告
      5人，自應適用裁判時法。修正前之刑法第41條第1項前段
      規定：「犯最重本刑為5年以下有期徒刑以下之刑之罪，
      而受6個月以下有期徒刑或拘役之宣告，因身體、教育、
      職業、家庭之關係或其他正當事由，執行顯有困難者，得
      以1元以上3元以下折算1日，易科罰金。」。另修正前罰
      金罰鍰提高標準條例第2條前段（現已刪除）規定，就其
      原定數額提高為100倍折算1日，則修正前易科罰金折算標
      準，應以銀元300元折算1日，經折算為新臺幣後，應以新
      臺幣900元折算為1日。惟95年7月1日修正公布施行之刑法
      第41條第1項前段則規定：「犯最重本刑為5年以下有期徒
      刑以下之刑之罪，而受6個月以下有期徒刑或拘役之宣告
      者，得以新臺幣1千元、2千元或3千元折算1日，易科罰金
      。」經比較修正前後之易科罰金折算標準，以修正前之規
      定，較有利於被告，則應依刑法第2條第1項前段，適用修
      正前刑法第41條第1項前段及廢止前罰金罰鍰提高標準條
      例第2條前段之規定，定其折算標準。經綜合上述各條文
      修正前、後之比較，揆諸前揭最高法院決議及修正後刑法
      第2條第1項前段、後段規定之「從舊、從輕」原則，自應
      適用被告5人行為時之法律，即修正前刑法之相關規定，
      予以論處。
（二）按賭博者，係依不確定之事實以決定財物之輸贏。被告所
      為如犯罪事實欄所載招攬陳金龍等人並接受其下注買賣指
      數期貨，實際買空賣空而對賭，確屬聚眾賭博及供給賭博
      場所無誤。而被告又向委託其代下單之人收取每口400元
      至600元不等之手續費，亦符合營利意圖之聚眾賭博罪構
      成要件。核被告等所為，係犯刑法第268條前段之意圖營
      利供給賭博場所罪及同條後段之意圖營利聚眾賭博罪。
      因本罪原即具有集合犯罪之性質，是以被告雖向多人聚眾
      賭博或供給場所賭博，仍僅論以一罪。被告彼此間復具有
      犯意聯絡與行為分擔，均應論以共同正犯。被告同時以一
      行為觸犯上述二罪名，應依想像競合犯規定從一重處斷（
      最高法院79年台非字第135號判決意旨參照）。
（三）原審對被告等為有罪科刑之判決，固非無見。惟查：（一
      ）被告等犯罪行為，因立富公司94年10月結束而終止，原
      審對被告等賭博行為最後之時間，未予認定，尚有未合。
      （二）如附表一所示欠稅執行通知、卡債通知、西瓜刀、
      乙○○個人名片、存摺，與本件犯罪無關，原審認供犯罪
      所用之物，併予宣告沒收，於法不合，自屬無可維持。公
      訴人上訴意旨，以本件尚有賭資5,783萬6,565元存於合作
      金庫銀行五洲分行、內灣分行；日盛商業銀行松江分行，
      為犯罪所得之物，原審未宣告沒收，於法不合等語。經本
      院向上開銀行查詢結果，戊○○帳戶存款餘額為6元，立
      富公司帳戶存款餘額為273元，王正喜帳戶存款餘額為685
      元，有合作金庫商業銀行內灣分行99年3月17日合金灣存
      字第0990000951號函、合作金庫商業銀行五洲分行99年3
      月11日合金洲字第0990000923號函，日盛國際商業銀行股
      份有限公司作業處99年3月18日銀字第0992E00033430號函
      在卷可查（見本院更一審卷第48頁、第55頁、第58頁）。
      而刑法第38條第1項規定犯罪所得之財物之沒收，依同條
      第3項規定，為得沒收之，是否沒收，法院有裁量之權。
      且賭博罪犯罪所得之物，依上開法律規定之沒收，並無特
      別法如毒品危害防制條例第19條、貪污治罪條例第10條等
      規定，犯罪所得之財物沒收，如全部或一部不能沒收時，
      以其財產抵償之。是本件上開帳戶內之財物，檢察官當時
      既未予以扣押，致現所剩無幾。且該帳戶之金錢，與被告
      等非賭博使用及與借用之名義人金錢相互混淆，何筆款項
      為犯罪所得或為被告所有，檢察官亦未能提出確切證據。
      原審雖未予調查該犯罪所得是否存在，且未宣告沒收，並
      不能指為違法。至被告等上訴意旨，翻異之前供述及認罪
      自白，否認犯罪，並不足採，上訴亦無理由。惟原判決既
      有可議，自應由本院將原判決關於被告戊○○、乙○○、
      丙○○、甲○○、丁○○部分撤銷改判（其餘被告許寶銓
      部分業經最高法院判決不受理）。
（四）爰審酌被告聚眾賭博之人數不少，賭金龐大，影響社會善
      良風氣引發投機心態，惟被告等犯罪後於原審及本院上訴
      審審理時尚能坦然承認犯行，且檢察官未對原審量刑輕重
      提出上訴，而本院認定被告等犯罪時間終了於94年10月間
      ，較原審認定犯罪事實有減縮，不得量處較原審為重之刑
      及被告乙○○、丙○○、戊○○為公司負責人、總經理、
      副總經理，屬於主要地位；被告甲○○、丁○○為公司幹
      部經，情節較輕及其他等一切情狀，分別量處如主文第二
      項、第三項所示之刑。另被告等犯罪時間係在96年4月24
      日以前，被告等所犯，合於減刑之規定，應依中華民國九
      十六年罪犯減刑條例第2條第1項第3款、第7條規定，減輕
      其刑，如主文所載。被告甲○○、丁○○所處之刑減刑後
      有期徒刑6月，並依修正前刑法第41條第1項前段規定諭知
      如易科罰金以銀元300元即新台幣900元折算1日。扣案如
      附表二所示之物，為被告等所有供犯罪所用之物，為被告
      戊○○供述在卷（見調查卷第7頁、第10頁），應依刑法
      第38條第1項第2款規定，宣告沒收。至附表一所示之物，
      乃被告乙○○個人所有之物，與本件賭博犯罪無關，不得
      宣告沒收，併此說明。
四、被告戊○○經合法傳喚，無正當理由未到庭，爰不待其到庭
    陳述，逕行判決。
五、據上論斷，應依刑事訴訟法第369條第1項前段、第364條、
    第371條、第299條第1項前段、刑法第2條第1項、刑法第28
    條、第268條、第38條第1項第2款、修正前刑法第41條第1項
    前段、中華民國九十六年罪犯減刑條例第2條第1項第3款、
    第7條、廢止前罰金罰鍰提高標準條例第1條前段、第2條，
    判決如主文。
本案經檢察官李良忠到庭執行職務。
中    華    民    國    99    年    5     月    19    日
                  刑事第七庭審判長法  官  宋明蒼
                                  法  官  楊智勝
                                  法  官  趙功恒
以上正本證明與原本無異。
不得上訴。
                                  書記官  潘文賢
中    華    民    國    99    年    5     月    19    日
附錄本案論罪科刑法條全文。
刑法第268條
意圖營利，供給賭博場所或聚眾賭博者，處三年以下有期徒刑，
得併科三千元以下罰金。
附表一：在被告乙○○臺北市中正區○○○路○段70巷17弄49-1
        號住所查獲
┌──┬─────┬─────────────┬────┐
│編號│扣押物編號│內容                      │  數量  │
├──┼─────┼─────────────┼────┤
│1   │A01       │名片                      │1張     │
├──┼─────┼─────────────┼────┤
│2   │A02       │立富公司欠稅執行通知      │5頁     │
├──┼─────┼─────────────┼────┤
│3   │A03       │卡債通知                  │3張     │
├──┼─────┼─────────────┼────┤
│4   │A04       │乙○○存摺                │3冊     │
├──┼─────┼─────────────┼────┤
│5   │A05       │西瓜刀                    │1支     │
└──┴─────┴─────────────┴────┘
附表二：在被告戊○○臺北市中山區○○○路○段74號3樓之2住
        所查獲
┌──┬─────┬─────────────┬────┐
│編號│扣押物編號│內容                      │  數量  │
├──┼─────┼─────────────┼────┤
│1   │B01       │立富公司營業資料          │1份     │
├──┼─────┼─────────────┼────┤
│2   │B02       │期貨交易規則資料          │1份     │
├──┼─────┼─────────────┼────┤
│3   │B03-1~3-5 │客戶期貨交易帳            │5份     │
├──┼─────┼─────────────┼────┤
│4   │B04       │立富公司營運計畫表        │1份     │
├──┼─────┼─────────────┼────┤
│5   │B05-1~5-2 │立富公司現金帳冊          │2冊     │
├──┼─────┼─────────────┼────┤
│6   │B06       │立富公司客戶刷卡資料      │1冊     │
├──┼─────┼─────────────┼────┤
│7   │B07       │客戶下單統計資料          │1冊     │
├──┼─────┼─────────────┼────┤
│8   │B08       │現貨進出明細表及期貨進出明│1份     │
│    │          │細表                      │        │
├──┼─────┼─────────────┼────┤
│9   │B09       │拆帳資料                  │1份     │
├──┼─────┼─────────────┼────┤
│10  │B10       │立富公司損益表            │1張     │
├──┼─────┼─────────────┼────┤
│11  │B11       │立富公司94年請款明細      │3張     │
├──┼─────┼─────────────┼────┤
│12  │B12       │法人單方案執行企畫書      │1份     │
├──┼─────┼─────────────┼────┤
│13  │B13       │會議記錄                  │1份     │
├──┼─────┼─────────────┼────┤
│14  │B14       │立富公司線上刷卡簡易須知  │2張     │
├──┼─────┼─────────────┼────┤
│15  │B15       │員工履歷表                │1冊     │
├──┼─────┼─────────────┼────┤
│16  │B16       │客戶基本資料表            │1份     │
├──┼─────┼─────────────┼────┤
│17  │B17-1~17-3│筆記本                    │3冊     │
└──┴─────┴─────────────┴────┘

司法院資訊處製作；財團法人民間司法改革基金會備份。
